【裁判字號】    90,交聲,781
【裁判日期】    901018
【裁判案由】    違反道路交通管理處罰條例聲明異議
【裁判全文】
臺灣臺北地方法院交通事件裁定          九十年度交聲字第七八一號
    異議人即
    受處分人  甲○○
右列受處分人因違反道路交通管理處罰條例案件，對於台北市交通事件裁決所中華民
國九十年八月十日所為之處分（原處分案號：北市裁三字第駕裁二二－ＣＵ0000
000號），聲明異議，本院裁定如左：
    主      文
異議駁回。
    理      由
一、按禁止臨時停車線為紅色實線，用以指示禁止臨時停車路段，道路交通標誌標線
    號誌設置規則第一百六十九條第一項、第二項定有明文，又禁止臨時停車處所不
    得停車，道路交通安全規則第一百十二條第一項第一款亦定有明文，再汽車駕駛
    人在禁止臨時停車處所停車者，處新台幣（下同）六百元以上一千二百元以下罰
    鍰，道路交通管理處罰條例第五十六條第一項第一款定有明文。
二、本件受處分人即異議人甲○○於民國九十年五月九日下午二時五十四分許，將其
    所有車號ＤＬＰ－一０三號輕型機車，停放在台北縣新店市○○路九十巷劃設有
    禁止臨時停車紅色實線之路段上，經台北縣警察局新店分局以拍照之方式存證，
    並以受處分人有違反道路交通管理處罰條例第五十六條第一項第一款規定之行為
    掣單舉發。嗣受處分人於舉發通知單上所載應到案日期九十年七月十七日之前即
    九十年七月十三日申訴，經原處分機關函請原舉發單位調查結果，仍認受處分人
    有上開違規行為而依道路交通管理處罰條例第五十六條第一項第一款之規定於九
    十年八月十日以北市裁三字第駕裁二二－ＣＵ0000000號裁決書裁處受處
    分人罰鍰六百元。
三、訊據受處分人甲○○固不否認於右開時地停放右開輕型機車之事實，惟矢口否認
    有任何違規行為，辯稱：伊本來放在白線裡面，是他人將伊車輛移動，使得後輪
    踩到紅線云云，然查：舉發警員詹秉憲到庭證稱：受處分人停在新店市○○路九
    十巷子內，那邊都是工廠大廈，而且經常會有大貨車進出，而且巷道狹窄，所以
    特別標示紅線，紅線裡面都會允許停，超過紅線，沒有辦法允許，那天不只受處
    分人那台車，其他人好幾台都已經擠出去，佔用巷道，大貨車進出受到妨礙，並
    有違規照片一張、現場照片五張在卷為憑，受處分人違規行為，堪以認定；又依
    現場照片，另二輛車號ＫＥＨ－三０五號機車、ＵＥＲ－三０六號機車，亦因同
    時段違規遭舉發在案，此有電腦違規資料二紙附卷可考，而本院為明瞭受處分人
    所有右開車輛是否遭他人移動造成違規，傳喚上開二車輛之所有人到庭，車號Ｋ
    ＨＥ－三０五號所有人乙○○到庭證稱：並非伊移動車輛，懷疑是他人移動車輛
    等語，則依現場照片顯示，或有受處分人移動他人車輛而造成違規情形，或有他
    人移動車輛造成違規情形，故在無法證明受處分人所有右開車輛確實遭他人移動
    情形下，自難僅以缺乏證據之辯詞，否認違規事實之認定。從而，本件事證明確
    ，受處分人之違規行為堪以認定。
四、綜上所述，受處分人確有於右開時間在劃設有紅色實線之禁止臨時停車之路段停
    車之行為，原處分機關依右開道路交通管理處罰條例第五十六條第一項第一款之
    規定逕行裁處受處分人罰鍰六百元，核無違誤，本件受處分人之異議為無理由，
    自應將其異議駁回。
據上論斷，應依道路交通案件處理辦法第十九條，裁定如主文。
中      華      民      國    九十      年      十      月     十八     日
                                      臺灣臺北地方法院交通法庭
                                          法  官  李  麗  玲
右正本證明與原本無異。
如不服本裁定，應於裁定送達後五日內向本院提出抗告狀。
                                          書記官  江  虹  儀
中      華      民      國    九十      年      十      月     十八     日


司法院資訊處製作；財團法人民間司法改革基金會備份。
